# **Diego Abanto Mendoza**

Experiencia como programador Front-end (Junior), con algunos conocimientos en Back-end

### **Experiencia**

Practica Profesional (Jun 2024 - Ago 2024)

- Empresa: "Latam Trade Capital Chile"
- Cargo: Practicante Área de Transformación Digital
- Soporte TI:
  - Atendí tickets mediante el sistema Jira.
  - Ofrecí soluciones y asesoramiento en temas informáticos, de manera remota o en campo.
- o Colaboración con equipo de desarrollo:
  - Trabajé con el equipo de desarrolladores usando tecnologías como Angular, TypeScript y Bootstrap.
  - Implementé mejoras en la interfaz de usuario.
  - Añadí funcionalidades, como un editor de texto para la sección de notas al registrar operaciones de clientes.

Independiente (Enero 2022 - Actualmente...)

o Servicio de reparación y armado de computadoras

#### Educación

#### Educación superior (2020 - 2022)

- Centro de Formación Técnica INACAP
- o Técnico de Nivel Superior Analista Programador

#### Sobre mí

Mi nombre es Diego Abanto, tengo 26 años y estudié la carrera de Analista Programador. Tengo experiencia en hardware (armando, diagnosticando y reparando ordenadores) y software. Durante mi formación descubrí mi pasión por el desarrollo web conforme fui adentrándome más en el tema y mientras realizaba proyectos personales y académicos.

Mis pasatiempos e intereses son ver series, jugar videojuegos y la programación y desarrollo web en general.

Actualmente, busco empleo como desarrollador web Front-End. A la par, sigo formándome día a día de manera autónoma sobre las tecnologías actuales y más demandadas del mercado para siempre estar a la vanguardia.

## **Datos personales**

Edad: 26

Nacionalidad: Peruana Ubicación: Quilicura, RM

#### **Intereses personales**

Videojuegos, música, series, películas videojuegos(terror, ciencia ficción) maquetación web

diego.abantomendoza@gmail.com (+56) 9 7689 6260 github.com/R3dgrave linkedin.com/diego-abanto diegoam.dev-portafolio

#### **Habilidades tecnicas**

# Lenguajes de programación

JavaScript, TypeScript

#### Librerías & Frameworks

React, algunos conocimientos en Angular.

Express.js.

Tailwind, MaterialUI, Bootstrap.

#### Bases de datos

MongoDB, PostgreSQL, Supabase

#### **Herramientas & Plataformas**

Git, GitHub, Vercel, MongoDBAtlas

# **Proyectos Personales**

#### **Landing-Page Servicios Freelance**

Página desarrollada con React y Tailwind, componentes reutilizables, adaptado a todos los dispositivos

#### **YourNotebook**

App de notas creada con React, editor de texto para personalizar las notas, organizar las notas vinculando con etiquetas, adaptado a todos los dispositivos.

## **Tienda Online**

Desarrollado con Angular 18, Node.js(Express.JS), MongoDB, Páginas(principal, productos, carrito de compras, lista de deseos, estado mi pedido, perfil). Panel de administrador CRUD(categorías, marcas, productos, pedidos). Adaptado a todos los dispositivos.

#### Bettys' Cakes

Página web venta al público postres caseros, panel de administrador CRUD, React, Tailwind, Supabase, adaptado a todos los dispositivos